臺灣高雄地方法院民事判決
111年度鳳小字第687號
原      告  林芯辰  
被      告  謝佩君  
上列當事人間請求損害賠償事件，本院於民國111年8月18日言詞
辯論終結，判決如下：
    主      文
原告之訴駁回。
訴訟費用新臺幣壹仟元由原告負擔。
    事實及理由
一、按簡易事件因訴之變更或一部撤回，致其訴之全部屬於民事
    訴訟法第436條之8第1項之範圍者，承辦法官應以裁定改用
    小額程序，並將該簡易事件報結後改分為小額事件，由原法
    官依小額程序繼續審理，同一地方法院適用簡易程序審理事
    件事務分配辦法第7條第3項定有明文。查本件原告起訴時原
    請求：請求被告將門牌號碼高雄市○○區○○路000號9樓(下稱
    系爭9樓房屋)管道間汙水管予以修復，修復費用新臺幣(下
    同)32,000元(本院卷第7頁)。嗣於本院審理時，捨棄請求被
    告將系爭9樓房屋管道間汙水管予以修復，僅請求被告給付2
    0,000元(本院卷第73至74頁)，是本件為請求金錢之訴訟，
    且請求之金額在100,000元以下，全部屬民事訴訟法第436條
    之8第1項規定之範圍，應適用小額訴訟程序，本院已裁定改
    行小額訴訟程序，合先敘明。
二、原告主張：原告為門牌號碼高雄市○○區○○路000號6樓(下稱
    系爭6樓房屋)之所有權人，被告為系爭9樓房屋之所有權人
    ，位於系爭9樓房屋外部之管道間汙水管(下稱系爭汙水管)
    漏水，而系爭汙水管為大樓共用部分，並非被告專用或約定
    專用部分，系爭6樓房屋之上樓層雖尚有7樓、8樓房屋，惟
    大樓管線相通，乃系爭汙水管漏水以致系爭6樓房屋浴室牆
    壁有漏水、滴水、油漆剝落、發霉、髒汙，原告已自行僱工
    將上開浴室牆壁漏水修復完畢並支出20,000元，請求被告賠
    償20,000元等語。為此，爰依侵權行為之法律關係提起本訴
    ，並聲明：被告應給付原告200,000元。
三、被告則以：對於系爭汙水管為大樓共用部分之事實不爭執，
    惟系爭汙水管與系爭6樓房屋浴室牆壁有漏水在被告於民國1
    08年間購買系爭9樓房屋之前就已經發生，故系爭6樓房屋浴
    室牆壁有漏水痕跡與被告無涉。退步言之，縱令系爭汙水管
    漏水造成系爭6樓房屋浴室牆壁漏水，因系爭汙水管為大樓
    共用部分應由大樓管理委員會負責處理，並非由被告賠償等
    語置辯。並聲明：原告之訴駁回。　
四、本院得心證之理由：
(一)查原告、被告分別為系爭6樓、9樓房屋所有權人，有系爭6
    樓房屋之建物所有權狀、系爭9樓房屋之建物登記公務用謄
    本附卷可稽(本院卷第9、55至57頁)，此部分事實，首堪認
    定。
(二)按共用部分、約定共用部分之修繕、管理、維護，由管理負
    責人或管理委員會為之。其費用由公共基金支付或由區分所
    有權人按其共有之應有部分比例分擔之。但修繕費係因可歸
    責於區分所有權人或住戶之事由所致者，由該區分所有權人
    或住戶負擔。其費用若區分所有權人會議或規約另有規定者
    ，從其規定，公寓大廈管理條例第10條第2項定有明文。次
    按當事人主張有利於己之事實者，就其事實有舉證之責任，
    民事訴訟法第277條前段定有明文。而民事訴訟如係由原告
    主張權利者，應先由原告負舉證之責，若原告先不能舉證，
    以證實自己主張之事實為真實，則被告就其抗辯事實即令不
    能舉證，或其所舉證據尚有疵累，亦應駁回原告之請求。經
    查：
　⒈本件原告主張系爭6樓房屋浴室牆壁漏水乃系爭汙水管所致之
    事實，雖據其提出系爭6樓房屋浴室牆壁照片、系爭汙水管
    照片、估價單為證(本院卷第11至15、83頁)。惟觀諸原告提
    出前開照片僅能證明系爭6樓房屋浴室牆壁有漏水痕跡，且
    系爭6樓房屋之上樓層尚有7樓、8樓房屋，在未經鑑定機關
    為專業認定前，尚無法證明系爭6樓房屋浴室牆壁漏水為系
    爭汙水管所致。
　⒉又系爭6樓、9樓房屋之建築完成日期均在83年2月5日，有爭6
    樓房屋之建物所有權狀、系爭9樓房屋之建物登記公務用謄
    本附卷可稽(本院卷第9、55至57頁)，系爭6樓房屋自建築物
    完成日起至原告提供上開浴室牆壁之漏水照片拍攝時間為11
    0年11月12日(本院卷第62頁)，系爭6樓房屋屋齡長達27年，
    縱認系爭6樓房屋浴室牆壁有漏水情形，惟漏水原因究竟是
    系爭6樓房屋因自身房屋產生漏水，或系爭7樓或8樓房屋產
    生漏水，抑或是系爭汙水管漏水進而往下滲漏至系爭6樓房
    屋浴室牆壁，原因多端且不明，難認系爭6樓房屋浴室牆壁
    漏水與系爭汙水管具有相當因果關係。又原告於本院審理時
    稱：沒有要聲請鑑定等語，業據原告陳述在卷(本院卷第91
    頁)，原告復未舉證證明系爭6樓房屋浴室牆壁漏水為系爭汙
    水管所致，自不因系爭汙水管位於系爭9樓房屋外部之管道
    間，則由被告負擔系爭6樓房屋浴室牆壁漏水之修復費用20,
    000元。
  ⒊退步言之，縱認原告主張系爭汙水管漏水致系爭6樓房屋浴室
    牆壁漏水乙節為真，惟系爭汙水管既係大樓共用部分，揆諸
    公寓大廈管理條例第10條第2項規定，自應由大樓管理委員
    會負損害賠償責任，原告請求被告賠償此部分費用，即屬無
    據。
(三)從而，依原告之舉證，尚不足以證明系爭6樓房屋浴室牆壁
    漏水原因係可歸責被告事由所致，是原告請求被告賠償20,0
    00元，為無理由，應予駁回。
五、綜上所述，原告依侵權行為之法律關係，請求被告應給付原
    告20,000元，為無理由，應予駁回。
六、本件事證已臻明確，兩造其餘陳述及攻擊防禦方法核與判決
    結果不生影響，爰不逐一論述，附此敘明。
七、訴訟費用負擔之依據：民事訴訟法第78條。　　　　
中　　華　　民　　國　　111 　年　　9 　　月　　16　　日
          　　　　鳳山簡易庭  法　官  藍雅筠
以上正本係照原本作成。　　　　　　　　　
民事訴訟法第436條之24第2項：對於本判決之上訴，非以違背法
令為理由，不得為之。
如對本判決上訴，須於判決送達後20日內向本院提出上訴狀，並
須表明原判決所違背之法令及其具體內容與依訴訟資料可認為原
判決有違背法令之具體事實之上訴理由。（均須按他造當事人之
人數附繕本）。
中　　華　　民　　國　　111 　年　　9 　　月　　16　　日
                              書記官  蔡毓琦 　　
訴訟費用計算式 裁判費(新臺幣)1,000元 合計          1,000元